臺灣板橋地方法院刑事判決　　　　　　　　　　　　九十三年度簡上字第四四三號
　　上　訴　人　臺灣板橋地方法院檢察署檢察官
　　被　　　告　甲○○
右上訴人因被告犯竊盜案件，不服本院九十三年度簡字第二六０九號，中華民國九十
三年七月二十日第一審判決（聲請簡易判決處刑案號：臺灣板橋地方法院檢察署九十
三年度偵字第八一五二號），提起上訴及移送併辦（九十三年度偵字第一二二三六號
），本院判決如左：
    主  文
原判決撤銷。
甲○○竊盜，累犯，處有期徒刑陸月，如易科罰金，以參佰元折算壹日。扣案之鑰匙
貳支沒收。
    事  實
一、甲○○前因違反麻醉藥品管理條例案件，經臺灣臺北地方法院於民國八十六年十
    月二十七日以八十六年度易字第五九八九號判處有期徒刑五月，如易科罰金，以
    三百元折算一日確定，八十七年三月十八日易科罰金執行完畢。其曾於九十一年
    十月二日之前，向乙○○租用車號：五Ｎ－七九八○號自小客車，並換掛偽造「
    林宏遠」名義所請領之三Ｄ－四六九○號自小客車車牌於前揭自小客車上，又假
    冒「林宏遠」、「張進坪」名義，偽造汽車過戶申請登記書成立假買賣，復持上
    開偽造之私文書向車輛監理機關請領車號：三Ｄ－四六九○號、「張進坪」之行
    車執照，以便向遠東商業銀行辦理汽車貸款，詐得新臺幣三十萬元後（此部分業
    由臺灣士林地方法院於九十三年二月九日以九十二年度訴字第四五四號判決判處
    有期徒刑四年，同年三月十五日確定）；其竟意圖為自己不法之所有，於九十一
    年十月三日凌晨一時許至同日上午七時三十分許前期間內之某時，在臺北縣土城
    市○○街一三七號對面，以先前向乙○○租用前開車輛時，在臺北縣新店市委由
    不知情之人所打造而留存之備份鑰匙二支竊取該車，得手後，復將上揭三Ｄ－四
    六九○號車牌懸掛於該自小客車上使用。嗣甲○○將前述自小客車及行車執照均
    出借交付予友人洪昭仁使用，其後經乙○○透過裝設於前開車輛之衛星定位儀器
    追蹤，發現車輛停置於台南縣台南市○區○○路四十五號前，乃報警查獲洪昭仁
    ，旋並循線查獲甲○○，而查悉上情。
二、案經內政部警政署移送臺灣臺南地方法院檢察署呈請臺灣高等法院檢察署核轉臺
    灣板橋地方法院檢察署檢察官聲請簡易判決處刑，以及移送併案審理。
    理  由
一、訊據被告甲○○對於右揭犯罪事實坦承不諱，復有被害人乙○○之供述、證人洪
    昭仁之證述及贓物認領保管單、車輛竊盜車牌失竊資料個別查詢報表─查詢車牌
    認可資料、車籍系統─查詢認可資料與扣案之鑰匙二支等資以佐證，是被告之自
    白核與事實相符。從而本件事件明確，被告犯行堪予認定，應依法論科。
二、核被告甲○○所為係犯刑法第三百二十條第一項之竊盜罪。又被告有如事實欄所
    述之前科，此有臺灣高等法院被告全前案紀錄表附卷為證，是被告受有期徒刑執
    行完畢，五年內再犯本件有期徒刑以上之本罪，為累犯，應依刑法第四十七條之
    規定加重其刑。原審以被告犯行明確，依法論罪科刑，原非無見，惟查，原審判
    決漏未審酌被告本件竊盜時所使用之鑰匙二支，業經台南市警察局第四分局扣案
    ，此有扣押物品清單附卷，惟原審未予宣告沒收，自有未洽，上訴意旨指摘原判
    決不當，為有理由，應予撤銷改判。爰審酌被告犯罪之動機、目的、手段，所生
    危害及犯罪後均坦承犯行，態度良好等一切情狀，量處如主文所示之刑，並諭知
    易科罰金之折算標準。又扣案之鑰匙二支，係被告所有供本件竊取車輛所用之物
    ，業據被告供認在卷，爰依刑法第三十八條第一項第二款規定宣告沒收。
三、至九十三年度偵字第一二二三六號移送併辦部分，因該移送事實與本件為同一事
    實，本院爰併予審酌，自毋庸退回由檢察官另行偵辦，附此敘明。
據上論斷，應依刑事訴訟法第四百五十五條之一第三項、第三百六十九條第一項、第
三百六十四條、第二百九十九條第一項前段，刑法第三百二十條第一項、第四十七條
、第四十一條第一項前段、第三十八條第一項第二款，罰金罰鍰提高標準條例第一條
前段、第二條，判決如主文。
本案經檢察官徐名駒到庭執行職務
中　　　華　　　民　　　國　　九十三　　年　　　九　　　月　　二十二　日
                          臺灣板橋地方法院刑事第十庭
                              審判長  法  官    徐  蘭  萍
                                      法  官    彭  全  曄
                                      法  官    林  漢  強
右正本證明與原本無異
如不服本判決應於送達後十日內向本院提出上訴狀
                                      書記官    莊  川  億
中　　　華　　　民　　　國　　九十三　　年　　　九　　　月　　二十二　日
附錄本案論罪科刑法條全文：
中華民國刑法第三百二十條
(普通竊盜罪、竊佔罪)
意圖為自己或第三人不法之所有，而竊取他人之動產者，為竊盜罪，處五
年以下有期徒刑、拘役或五百元以下罰金。
意圖為自己或第三人不法之利益，而竊佔他人之不動產者，依前項之規定
處斷。
前二項之未遂犯罰之。
